臺灣高雄地方法院刑事判決　　　　　　　　　　　　 九十三年度交訴字第一七號
　　公　訴　人　臺灣高雄地方法院檢察署檢察官
　　被　　　告　丙○○
右被告因公共危險等案件，經檢察官提起公訴（九十二年度偵字第二五○○五號），
嗣因被告就被訴事實為有罪之陳述，本院並聽取當事人之意見後，改依簡式審判程序
進行，判決如左：
    主  文
丙○○服用酒類，不能安全駕駛動力交通工具而駕駛，處有期徒刑貳月。又駕駛動力
交通工具肇事，致人受傷而逃逸，處有期徒刑柒月。應執行有期徒刑捌月。緩刑年
。
    事  實
一、丙○○於民國九十二年十一月二十一日中午十二時許，在位於高雄縣鳳山市工協
    新村某菜市場處，飲酒已達不能安全駕駛程度後，仍於同日下午四時許，駕駛車
    牌號碼ＴＷ─八三一五號自用小貨車，沿高雄縣鳥松鄉○○路由東往西方向行駛
    ，行經該路七十七巷口時，本應注意汽車行駛時，駕駛人應注意車前狀況及兩車
    併行之間隔，並隨時採取必要之安全措施，而依當時天氣晴、有日間光線，且依
    丙○○之智識能力，並無不能注意之情形，丙○○因酒精之作用而精神狀況不佳
    、注意力無法集中，致疏未注意及此，自後追撞及同向在前騎乘車牌號碼ＸＣＺ
    ─一○三號重機車之甲○○，致甲○○人車倒地，受有頭部外傷併腦挫傷、頭枕
    部裂創傷五‧六Ｘ一‧二公分、頸椎挫創傷及腹部挫創傷之傷害（過失傷害部分
    ，業據撤回告訴，由本院另行審結）。詎丙○○明知業已駕車肇事，並致甲○○
    倒地受傷，竟未下車查看，對甲○○採取必要之救護措施，反另行基於駕車肇事
    逃逸之犯意，猶駕駛上開自小貨車逃離事故現場，返回其前位於高雄市○○區○
    ○路三八七號十三樓之八之住處，嗣經路旁民眾楊天送記下丙○○之車牌號碼報
    警後，迨至同日二十一時三十分許由警循線查獲，並對丙○○作呼氣之酒精濃度
    測試，測得其呼氣中酒精濃度每公升為一‧一○毫克。
二、案經甲○○訴由高雄縣政府警察局仁武分局報告臺灣高雄地方法院檢察署檢察官
    偵查起訴。
    理  由
一、本件被告丙○○所犯刑法第一百八十五條之三及同條之四之酒後駕車及肇事逃逸
    罪部分，均係死刑、無期徒刑、最輕本刑為三年以上有期徒刑以外之罪，其於準
    備程序中就被訴事實為有罪之陳述，經法官告知簡式審判程序之旨，並聽取公訴
    人及被告之意見後，經本院裁定由受命法官獨任進行簡式審判程序，合先敘明。
二、訊據被告丙○○對其於右揭事、地，駕駛上開自小貨車因過失，自後追撞告訴人
    甲○○騎乘之上開機車，致告訴人受傷後，並未下車查看，對告訴人採取必要之
    救護措施，反駕車逃離事故現場之事實，於本院審理時，均坦承不諱，核與告訴
    人於偵查指訴有關遭被告自後追撞之情節，及證人即當時目擊者楊天送於警詢時
    證稱：確見被告駕駛廂型車行經美山路七七巷之巷口時，自後追撞告訴人之重型
    機車，且被告並未下車查看，即加速逃逸等語，大致相符；此外，復有酒精濃度
    測試表、刑法第一百八十五條之三案件測試觀察紀錄表、高雄縣政府警察局舉發
    違反道路交通管理事件通知單、道路交通事故現場圖、調查報告表各一份及現場
    照片十八幀等附卷可稽；按刑法第一百八十五條之三規定所謂「不能安全駕駛」
    ，乃抽象危險犯，並不以發生具體危險為必要，對於呼氣酒精濃度已達每公升○
    ．五五毫克（○．五五ＭＧ＼Ｌ）以上，肇事率為一般正常人之十倍，認為已達
    不能安全駕車之標準，此業經法務部八十八年五月十八日以法八八檢字第○○一
    六六九號函告週知，應為絕對不能安全駕駛動力交通工具。又按當人飲酒後，若
    以呼氣酒精濃度測試器測得之呼氣濃度達到每公升○．五毫克時，反應較慢，感
    覺減低，將影響駕駛；達到每公升○．七五毫克時，思考與個性行為均會改變；
    達到每公升一．○毫克時，步態不穩，噁心嘔吐，精神混惑不清晰；達到每公升
    一．五毫克時，說話不清楚，感覺喪失，視力模糊；達到每公升二．○毫克時，
    體溫與血糖均降低，肌肉控制差，甚至會導致癲癇發作；達到每公升三．五毫克
    時，則已經神智不清，反射減低，甚至呼吸抑制，業據行政院國軍退除役官兵輔
    導委員會臺北榮民總醫院以民國八十八年八月五日（八八）北總內字第二六八六
    八號函示明確。本件被告駕駛上開自小貨車自後追撞告訴人，始遭警查獲，足見
    其當時已因飲酒致駕駛操控力不佳而達到不能安全駕駛動力交通工具之程度，參
    以其呼氣中酒精濃度高達每公升一‧一○毫克，益足證其於駕車之始及案發當時
    均已達不能安全駕駛之情狀。綜上所述，本件事證明確，被告犯行，洵堪認定。
三、核被告所為，係犯刑法第一百八十五條之三之服用酒類不能安全駕駛動力交通工
    具而駕駛罪及同法第一百八十五條之四之肇事逃逸罪。被告所犯上開二罪，犯意
    各別，行為互殊，應分論併罰。爰審酌被告明知飲用酒類後對於發生道路交通事
    故之機率，較未飲酒者為高，竟於飲酌酒類後呼氣酒精濃度測試高達每公升一‧
    一○毫克，遠超過安全標準之每公升○‧五五毫克，猶不知謹慎，仍駕駛具有高
    度危險性之自小貨車，無視於公眾生命財產安全，亦自陷於危險狀態之中，嚴重
    侵害道路交通往來之安全，且被告明知肇事後，猶駕車逃逸，未立即對告訴人施
    以救護，恐使告訴人錯失即時救護之時機，而有危及生命、身體安全之虞，惟念
    其犯後坦承犯行，業與告訴人達成民事和解，有和解書一紙附卷可稽，深知悔悟
    等一切情狀，量處如主文所示之刑，並定其應執行之刑，以示儆懲。末查，被告
    前於八十一年間，因過失致死案件，經本院判處有期徒刑六月，緩刑三年，於八
    十一年八月七日確定，嗣緩刑期滿，而緩刑之宣告未經撤銷，其刑之宣告失其效
    力，有臺灣高等法院被告全國前案紀錄表可查，僅因一時疏未注意，致罹刑典，
    犯後業與告訴人達成和解，業如前述，告訴人並當庭表示願意原諒被告等語，其
    經此偵、審程序及刑之宣告後，應知所警惕，信無再犯之虞，本院因認前開對其
    宣告之刑，以暫不執行為當，爰依刑法第七十四條第一款規定，併予宣告緩刑三
    年，用啟自新。
據上論斷，依刑事訴訟法第二百七十三條之一第一項、第二百九十九條第一項前段，
刑法第一百八十五條之三、第一百八十五條之四、第五十一條第五款、第七十四條第
一款，判決如主文。
本案經檢察官乙○○到庭職行職務。
中      華      民      國    九十三    年      三      月     三十     日
                                  臺灣高雄地方法院交通法庭
                                      法  官  曾鴻文
右正本證明與原本無異。
如不服本判決，應於判決送達後十日內，向本院提出上訴狀。
                                      書記官    王高山
中    華    民    國      九十三      年      四      月      一      日
